臺灣雲林地方法院刑事判決　　　　　　 96年度訴字第307號
公　訴　人　臺灣雲林地方法院檢察署檢察官
被　　　告　甲○○
上列被告因賭博案件，經檢察官提起公訴（96年度偵字第1592號
），嗣因被告就被訴事實為有罪之陳述，經本院合議庭裁定由受
命法官獨任適用簡式審判程序審理，判決如下：
    主  文
甲○○在公眾得出入場所賭博財物；又在公眾得出入場所賭博財
物；又在公眾得出入場所賭博財物；又在公眾得出入場所賭博財
物，各處罰金新臺幣壹萬元，如易服勞役，均以新臺幣壹仟元折
算壹日，各減為罰金新臺幣伍仟元，如易服勞役，均以新臺幣壹
仟元折算壹日。應執行罰金新臺幣貳萬元，如易服勞役，以新臺
幣壹仟元折算壹日。
    事  實
一、甲○○於民國95年11、12月間，經他人介紹，得知丙○○在
    雲林縣東勢鄉○○村○○街2 之5 號住宅經營六合彩簽賭站
    ，而提供上址為公眾得出入之賭博場所，並以（05）00000
    00市內電話及0000000000號行動電話為聯絡電話，聚集不特
    定多數人簽賭六合彩，而與之對賭財物，其賭博方式係以每
    星期2 、4 或2 、4 、6 香港六合彩開獎之6 組號碼為準，
    賭客每簽選下注1 支賭資為新臺幣（下同）100 元，如簽中
    2 號即中「2 星」，可得彩金4,700 元，如簽中3號 即中「
    3 星」，可得彩金47,000元，如未簽中，賭資則歸丙○○所
    有。甲○○竟各基於賭博之犯意，先後4 次撥打前開電話向
    丙○○簽賭六合彩，其輸贏情形為第1 次贏得彩金5 萬多元
    、第2 次輸賭資3 萬元、第3 次贏得彩金51萬元、第4 次則
    輸賭資132,000 元。嗣因甲○○積欠丙○○賭資107,000 元
    未償還，且甲○○曾在電話中向丙○○表示其弟乙○○願先
    替其償還5 萬元之賭債，丙○○遂於96年2 月20日下午3 時
    許，夥同綽號「黑豬」等3 名真實姓名、年籍均不詳之成年
    男子，強行押走乙○○，並脅迫乙○○聯絡家人籌措甲○○
    所積欠之107,000 元，攜至雲林縣東勢鄉「萬安旅社」交給
    不知情之丙○○女友黃玉琪（經檢察官另為不起訴處分），
    經警方接獲甲○○之報案後，循線於同年3 月8 日下午2 時
    30分許，至上開丙○○經營六合彩簽賭站之住宅執行搜索，
    因而查獲如附表所示丙○○所有供經營六合彩簽賭站所用之
    物。
二、案經雲林縣警察局臺西分局報告臺灣雲林地方法院檢察署檢
    察官偵查起訴。
    理  由
一、按本件被告甲○○所犯均係死刑、無期徒刑、最輕本刑為3
    年以上有期徒刑以外之罪，其於準備程序就前揭被訴事實均
    為有罪之陳述，經受命法官告知簡式審判程序之旨，並聽取
    其與公訴人之意見後，本院認無不得或不宜改依簡式審判程
    序進行之情事，依刑事訴訟法第273 條之1 第1 項、第284
    條之1 規定，裁定本件由受命法官獨任進行簡式審判程序，
    合先敘明。
二、上揭賭博之犯罪事實，業據被告於警詢、偵訊及本院審理中
    均坦承不諱；核與同案被告丙○○於警詢、偵訊及本院審理
    中之供述相符；此外，復有如附表所示同案被告丙○○經營
    六合彩簽賭站所用之物扣案可證，及查獲現場照片14張附卷
    可稽。綜上足認，被告前揭自白與事實相符，應堪採為其有
    罪之證據，則被告前揭賭博犯行，均堪認定。
三、核被告所為，均係犯刑法第266 條第1 項前段之賭博罪。又
    被告於本院審理中供稱其並非連續4 期簽賭，大約係1 個月
    內簽賭3 次，並未常常簽賭等語，顯見其先後4 次賭博犯行
    ，時間並非緊接，各基於單獨之犯意而為，自應予分論併罰
    。爰審酌被告正值青年，竟不思正途，沈迷於簽賭六合彩，
    足以敗壞社會風氣，助長賭博歪風，惟念其犯後已坦承犯行
    ，態度良好等一切情狀，分別量處如主文所示之刑。又按中
    華民國九十六年罪犯減刑條例業於96年7 月4 日公布，同年
    月16日施行，本件被告犯罪時間係在96年4 月24日以前，且
    無該條例所定不予減刑之除外情事，爰依該條例第2 條第1
    項第3 款規定，於裁判時依法減其上開宣告刑2 分之1 分別
    為如主文所示，並定其應執行刑及均諭知易服勞役之折算標
    準。至如附表所示之物均非被告所有，自不得於被告部分宣
    告沒收。
四、同案被告丙○○部分已另行審結。
據上論斷，應依刑事訴訟法273條之1第1項、第284條之1、第299
條第1 項前段，刑法第266 條第1 項前段、第51條第7 款、第42
條第3 項，刑法施行法第1 條之1 第1 項、第2 項前段，中華民
國九十六年罪犯減刑條例減刑第2 條第1 項第3 款、第7 條、第
10條第1 項，判決如主文。
本案經檢察官李明哲到庭執行職務。
中　　華　　民　　國　　96　　年　　7 　　月　　30　　日
                  刑事第一庭    法  官    王雅苑
以上正本證明與原本無異。
如不服本判決，應於判決收受後10日內，向本院提出上訴狀（須
附繕本）。
                                書記官    譚系媛
中　　華　　民　　國　　96　　年　　7 　　月　　30　　日
附錄本案論罪科刑法條全文：
中華民國刑法第266 條第1 項
在公共場所或公眾得出入之場所賭博財物者，處1 千元以下罰金
。但以供人暫時娛樂之物為賭者，不在此限。
附表：
┌──┬──────────┐
│編號│同案被告丙○○經營六│
│    │合彩簽賭站所用之物  │
├──┼──────────┤
│ 1  │電話傳真機1 台      │
├──┼──────────┤
│ 2  │計算機1 台          │
├──┼──────────┤
│ 3  │簽單2 張            │
├──┼──────────┤
│ 4  │匯款帳號傳真紙4 張  │
├──┼──────────┤
│ 5  │對帳表6 張（起訴書及│
│    │扣押物品清單均誤載為│
│    │2 張）              │
├──┼──────────┤
│ 6  │對獎號碼表18張      │
├──┼──────────┤
│ 7  │帳冊簽單筆記本3 本  │
└──┴──────────┘
